臺灣臺南地方法院臺南簡易庭民事裁定
109年度南簡聲字第81號
聲  請  人  陳威廷  
            陳光燦  
相  對  人  邱紹欽  
上列當事人間聲請停止執行事件，本院裁定如下：
    主  文
聲請人陳威廷、陳光燦各以新臺幣參佰捌拾柒元為相對人供擔保
後，本院一０九年度司執字第一００五六三號分割共有物強制執行
事件對於聲請人陳威廷、陳光燦之強制執行程序，於本院一０九
年度南簡字第一八五０號債務人異議之訴事件判決確定或和解、
撤回起訴前，應暫予停止。
    理  由
一、本件聲請意旨略以：聲請人已對相對人提起債務人異議之訴
    ，其願提供擔保，聲請裁定停止本院109年度司執字第10056
    3號分割共有物強制執行事件（下稱系爭執行事件）之強制
    執行程序等語。
二、按有回復原狀之聲請，或提起再審或異議之訴，或對於和解
    為繼續審判之請求，或提起宣告調解無效之訴、撤銷調解之
    訴，或對於許可強制執行之裁定提起抗告時，法院因必要情
    形或依聲請定相當並確實之擔保，得為停止強制執行之裁定
    ，強制執行法第18條第2項定有明文。復按法院依強制執行
    法第18條第2項定擔保金額而准許停止強制執行之裁定者，
    該項擔保係備供債權人因停止執行所受損害之賠償，其數額
    應依標的物停止執行後，債權人未能即時受償或利用該標的
    物所受之損害額，或其因另供擔保強制執行所受之損害額定
    之，非以標的物之價值或其債權額為依據（最高法院91年度
    台抗字第429號裁定要旨參照）。
三、經查：
　㈠本件相對人以臺灣高等法院臺南分院民國102年6月25日100年
    度上更㈠字第7號判決及其確定證明書、本院103年9月26日10
    3年度司聲字第6號裁定及其確定證明書為執行名義，主張其
    ①對聲請人陳威廷有債權新臺幣（下同）9萬4,733元及自103
    年10月17日起至清償日止，按週年利率5％計算之利息，②對
    聲請人陳光燦有債權9萬4,733元及自103年10月17日起至清
    償日止，按週年利率5％計算之利息，向本院民事執行處聲請
    強制執行聲請人於另案本院109年度司執字第70733號強制執
    行事件（下稱另案執行事件）之執行所得金額，本院民事執
    行處於109年10月22日以南院武109司執合字第100563號執行
    命令，禁止聲請人收取其於另案執行事件之執行所得金額或
    為其他處分；嗣相對人於109年11月13日聲請追加執行聲請
    人陳威廷、陳光燦於第三人有龍建設開發股份有限公司（下
    稱有龍公司）各36股股份；本院民事執行處於109年12月21
    日以南院武109司執合字第100563號執行命令將另案執行事
    件之扣押款項支付轉給相對人，並於同日核發扣押命令，扣
    押聲請人於有龍公司之股份；且系爭執行事件之執行程序尚
    未終結等情，業據本院依職權調閱系爭執行事件卷宗查明無
    誤。又聲請人以「其對相對人之債務，已因清償、抵銷而消
    滅」為由，向本院提起債務人異議之訴等情，亦經本院依職
    權調取本院109年度南簡字第1850號卷宗查明屬實。是以，
    聲請人既以上開實體上事由，訴請撤銷系爭執行事件之強制
    執行程序，本院斟酌系爭執行事件若未予停止，將來聲請人
    縱獲勝訴判決，系爭執行事件之執行標的恐難以回復，故認
    確有停止執行之必要，揆諸前揭說明，聲請人聲請停止系爭
    執行事件之強制執行程序，核與強制執行法第18條第2項規
    定相符，應予准許。
　㈡揆諸前揭最高法院之見解，本院酌定擔保金額時，應僅斟酌
    相對人未能即時受償所受之損害額定之，即相對人可能因無
    法運用該筆資金而發生相當於利息之損失，認該項損失之利
    率，以法定利率即週年利率5％計算較為客觀，且不受利率波
    動之影響，應屬核算相對人因停止執行所受損害之最妥適標
    準。又系爭執行事件之執行標的，其中扣押聲請人於有龍公
    司之股份部分，有龍公司尚未回覆本院民事執行處，而扣押
    聲請人於另案執行事件之執行所得金額部分，相對人對聲請
    人陳威廷之債權已受償9萬2,004元，其對相對人陳光燦之債
    權已受償9萬2,003元。是相對人未能即時受償所受之損害額
    ，應以相對人因聲請人陳威廷聲請停止執行，而遲延受償其
    對聲請人陳威廷之剩餘執行債權本金2,729元（計算式：債
    權9萬4,733元－受償9萬2,004元＝2,729元，利息部分，因金
    額尚未確定，故不列入計算），及因聲請人陳光燦聲請停止
    執行，而遲延受償其對聲請人陳光燦之剩餘執行債權本金2,
    730元（計算式：債權9萬4,733元－受償9萬2,003元＝2,730元
    ，利息部分，因金額尚未確定，故不列入計算），所發生相
    當於按週年利率5％計算之利息為標準，較為妥適。再參酌聲
    請人所提起之債務人異議之訴，其訴訟標的價額為284,199
    元，應適用簡易訴訟程序，且為不得上訴第三審之案件，及
    依據司法院頒布之各級法院辦案期限實施要點所定民事簡易
    程序辦案期限第一審為10個月、第二審為2年計算，該訴訟
    之審理期間可推定為2年10個月，依此計算，則相對人因聲
    請人陳威廷聲請停止執行所可能受之損害額為387元【計算
    式：2,729元×5％×（2＋10/12）＝387元，元以下4捨5入】，因
    聲請人陳光燦聲請停止執行所可能受之損害額為387元【計
    算式：2,730元×5％×（2＋10/12）＝387元，元以下4捨5入】，
    是依上開說明，聲請人陳威廷、陳光燦自應對相對人因停止
    執行所可能受之上開損害提出擔保，爰酌定該二人之擔保金
    額分別為387元、387元。
四、據上論結，聲請人之聲請為有理由，依強制執行法第18條第
    2項，裁定如主文。　　
中　　華　　民　　國　　109 　年　　12　　月　　31　　日
                  臺南簡易庭  法  官  陳尹捷
以上正本證明與原本無異。
如不服本裁定，應於裁定送達後10日內，以書狀向本院提出抗告
，並繳納抗告費新臺幣1,000元。
中　　華　　民　　國　　109 　年　　12　　月　　31　　日
                              書記官　曾美滋